【裁判字號】    99,簡上,757
【裁判日期】    991025
【裁判案由】    恐嚇
【裁判全文】
臺灣桃園地方法院刑事判決             99年度簡上字第757號
上  訴  人
即  被  告  乙○○
上列上訴人因恐嚇案件，不服本院99年度桃簡字第735號，中華
民國99年6月30日第一審刑事簡易判決（聲請簡易判決處刑案號
：臺灣桃園地方法院檢察署98年度偵字第13309號）提起上訴，
本院管轄第二審之合議庭判決如下：
    主  文
原判決撤銷。
乙○○以加害生命、身體之事恐嚇他人，致生危害於安全，處拘
役肆拾日，如易科罰金，以新臺幣壹仟元折算壹日。緩刑貳年。
未扣案之搭配門號0000000000號之黑色諾基亞型行動
電話壹具（不含門號SIM卡），沒收之。
    事  實
一、緣乙○○與甲○○前為男女朋友關係，分手後，2人因財務
    糾紛，甲○○時常前往乙○○位於桃園縣桃園縣蘆竹鄉坑口
    村頭前12號乙○○住處索討財物，乙○○不堪騷擾，竟基於
    恐嚇之犯意，接續於如附表所示之時間，以如附表所示之行
    動電話，發送如附表所示之簡訊，以此加害於甲○○之生命
    、身體之事恐嚇甲○○，致甲○○心生畏懼，致生危害於安
    全。
二、案經甲○○訴由桃園縣政府警察局大園分局報告臺灣桃園地
    方法院檢察署檢察官偵查後聲請簡易判決處刑。
    理  由
壹、證據能力部分：
    查本院認定事實所引用之下列供述證據及非供述證據，並無
    證據證明係公務員違背法定程序所取得，且上訴人即被告（
    下稱被告）乙○○及檢察官對於證據能力均表示不爭執，迄
    至言詞辯論終結前亦未再聲明異議，經核亦無顯有不可信之
    情況與不得作為證據之情形，本院審酌上開證據資料製作時
    之情況，尚無違法不當及證明力明顯過低之瑕疵，認為以之
    作為證據應屬適當，且就供述證據部分係合於刑事訴訟法第
    159條之5之規定，是本判決下列所引用之證據資料，均有證
    據能力，合先敘明。
貳、認定犯罪事實所憑之證據及理由
    上揭事實，業經被告於本院審理時坦承不諱（見本院簡上字
    卷第30頁），核與證人即告訴人（下稱證人）甲○○於警詢
    、偵查證述情節相符（見偵卷第10反面至11、34頁），並有
    簡訊翻拍畫面7張（見偵卷第17至19、38頁在卷可佐，足徵
    被告上開任意性自白與事實相符。本案事證明確，被告犯行
    洵堪認定，應予依法論罪科刑。
、論罪科刑及撤銷改判之理由
一、查，被告以加害生命、身體之事，言詞恫嚇證人甲○○，使
    其心生畏懼，致生危害於安全，故核被告所為，係犯刑法第
    305條之恐嚇危害安全罪。次查，被告於附表所示之時間，
    以單一恐嚇之犯意，密接以附表所示之各該行動電話發送簡
    訊方式接續對證人甲○○傳送數次恐嚇文字之行為，係屬單
    一犯意接續為之，為接續犯，應論以一行為。檢察官雖未就
    被告於如附表編號三、五、六號所示之時間，以簡訊方式傳
    送恐嚇文字之犯行聲請簡易判決處刑，惟該部分犯行與已聲
    請簡易判決處刑並經本院論罪之部分，有實質上一罪關係，
    為聲請效力所及，本院自得併予審理。
二、原審予以論罪科刑，固非無見，惟(一)、被告用以發送如附表
    一至五號簡訊所用之行動電話1具，乃其所有且供以犯恐害
    危害安全罪所用之物，業據被告供認明確，且該行動電話仍
    為被告所留存，足見該行動電話實際上並未滅失，亦無難以
    執行沒收之困難，原審漏未諭知沒收，亦未敘明其理由。至
    被告發送如附表一至五號簡訊所用之門號0000000000號SIM
    卡1枚、發送如附表六號簡訊所用之門號0000000000號SIM卡
    1 枚及所搭配之行動電話1具，雖非被告所有，但原審亦未
    敘及何以無庸諭知沒收之理由，誠有未洽。(二)、被告於98年
    11月12日凌晨0時40分許，以門號0000000000號行動電話發
    送「有本事你再叫其他兄弟來阿？你繼續鬧大一點不會，想
    挽回？可能嗎？你根本就是捨不得錢跟車子」之簡訊並無恐
    嚇之意（詳後述不另為無罪諭知部分），原判決認定被告就
    此文字係對證人甲○○為恐嚇，同有未洽。至被告上訴指摘
    原審量刑過重雖無理由，然原判決既有上開違誤之處，自屬
    無可維持，應由本院予以撤銷改判，爰審酌被告不思以理性
    方式尋求解決與證人甲○○間之糾紛，竟以加害生命、身體
    之事恐嚇證人甲○○，致證人甲○○心生畏懼，兼衡被告之
    犯罪動機、目的、手段及被告迄今尚未與證人甲○○達成和
    解、犯罪後態度等一切情狀，量處如主文第二項所示之刑，
    並諭知易科罰金折算標準，以示懲儆。末查，被告前因竊盜
    案件，本院於88年6月26日以86年訴字第73號判決有期徒刑1
    年6月確定，嗣於89年9月11日縮短刑期假釋出監，迄90年1
    月22日縮刑期滿，假釋未經撤銷，視為已執行完畢後，5年
    以內未曾因故意犯罪受有期徒刑以上刑之宣告，此有臺灣高
    等法院被告前案紀錄表1份在卷可按（見本院簡上字卷第11
    至12頁），其因證人甲○○一再以簡訊或至被告家中騷擾，
    或因證人甲○○遲未解決貨車貸款事宜諉求復合，其不堪其
    擾，一時失慮致罹刑典，然事後願坦承犯行，堪認具有悔意
    ，被告經此偵、審程序教訓及刑之宣告，應能知所警惕，信
    無再犯之虞，本院綜合各情，認原審所宣告之刑以暫不執行
    其刑為當，爰依刑法第74條第1項第2款規定，諭知緩刑2年
    ，以啟自新。
肆、沒收
    按刑法第38條之犯罪所用之物，以屬於被告所有為限始得沒
    收。查未扣案之被告用以發送如附表編號一至五號簡訊之黑
    色諾基亞型行動電話1具，為被告所有，且尚留存在身，據
    被告於本院審理時供述明確（見本院簡上字卷第28頁），爰
    依刑法第38條第1項第2款規定，宣告沒收之。至未扣案之被
    告用以發送如附表編號一至五號簡訊之門號0000000000號SI
    M卡1枚、發送如附表編號六號簡訊之門號0000000000號SIM
    卡1枚及所搭配之銀色諾基亞型行動電話1具為被告之胞妹所
    有，另經被告供承在卷（見本院簡上字卷第27反面、28頁）
    ，既非被告所有，亦非違禁物，自無庸依法為沒收之諭知。
伍、不另為無罪之諭知
一、公訴意旨另略以：被告乙○○基於恐嚇之犯意，於98年11月
    12日發送內容為「有本事你在再叫（處刑書誤繕為在較）其
    他兄弟來阿？你繼續鬧大一點不會，想挽回？可能嗎？你根
    本就是捨不得錢跟車子」之簡訊，恐嚇告訴人甲○○，致告
    訴人甲○○心生畏懼，致生危害安全於告訴人甲○○，因認
    被告乙○○就此亦涉犯刑法第305條之恐嚇危害安全罪嫌。
    按犯罪事實應依證據認定之，無證據不得認定犯罪事實；又
    不能證明被告犯罪者，應諭知無罪之判決，刑事訴訟法第
    154 條第2項、第301條第1項分別定有明文。公訴意旨就此
    認定，無非以告訴人甲○○指述及簡訊翻拍照片為其主要論
    據。
(二)、然按刑法第305條之恐嚇罪，所稱以加害生命、身體、自由
    、名譽、財產之事，恐嚇他人者，係指以使人生畏怖心為目
    的，而通知將加惡害之旨於被害人；且受惡害之通知者，因
    其恐嚇，生安全上之危險與實害而言（最高法院52年台上字
    第751號、26年渝非字第15號判例意旨參照）。查，細繹上
    揭簡訊內容，除表示對告訴人甲○○之行止鄙夷、不以為然
    、反諷等意外，要無任何擬施加害於告訴人甲○○生命等法
    益之旨，衡之一般社會常情，尚無導致被害人產生恐怖之心
    理狀態，核與刑法第305 條恐嚇危害安全之構成要件有間，
    本應為無罪之諭知，然此部分與前開有罪部分為實質上一罪
    關係，爰不另為無罪之諭知，併此敘明。
據上論斷，應依刑事訴訟法第455條之1第1項、第3項、第369條
第1項前段、第364條、第299條第1項前段，刑法第305條、第41
條第1項前段、第74條第1項第2款、第38條第1項第2款，刑法施
行法第1條之1第1項、第2項前段，判決如主文。
本案經檢察官陳淑蓉到庭執行職務。
中    華    民    國    99    年    10    月    25    日
                  刑事第十一庭  審判長法 官  蔡榮澤
                                      法 官  吳宗航
                                      法 官  汪曉君
以上正本證明與原本無異。
不得上訴。
                                      書記官 楊晴文
中    華    民    國    99    年    10    月    25    日
附錄本案論罪科刑法條：
中華民國刑法第305條
以加害生命、身體、自由、名譽、財產之事，恐嚇他人致生危害
於安全者，處2年以下有期徒刑、拘役或3百元以下罰金。
附表：
┌──┬────┬─────────┬────────┬──────┐
│編號│時間    │     簡訊內容     │使用行動電話門號│  備註      │
│    │        │                  │                │            │
├──┼────┼─────────┼────────┼──────┤
│ 一 │民國97年│貨車不處理你就等著│0000000000      │所使用該門  │
│    │11月10日│看（處刑書誤繕為給│                │號SIM卡1枚為│
│    │上午5時4│我試試看），這段時│                │被告之胞妹所│
│    │分許    │間要是再讓我看到你│                │有，而搭配之│
│    │        │在我家我爺爺家我弟│                │黑色諾基亞型│
│    │        │就說不要怪他。    │                │行動電話1具 │
│    │        │...... 。         │                │則為被告所有│
├──┼────┼─────────┼────────┼──────┤
│ 二 │民國97年│幹你娘，你敢又三更│同上            │同上        │
│    │11月10日│（處刑書誤繕為經）│                │            │
│    │下午6時 │半夜打到我家把我媽│                │            │
│    │54分許  │吵起來，今天晚上你│                │            │
│    │        │死定了，是男人就不│                │            │
│    │        │要跑，幹你娘。    │                │            │
├──┼────┼─────────┼────────┼──────┤
│ 三 │民國97年│......，幹你娘不必│同上            │同上        │
│    │11月下旬│再跟我廢話因為全是│                │            │
│    │某時許  │假話，繼續這樣看你│                │            │
│    │        │是要法院見還是叫兄│                │            │
│    │        │弟教訓你都隨便你。│                │            │
│    │        │                  │                │            │
├──┼────┼─────────┼────────┼──────┤
│ 四 │民國97年│從今天開始我不會再│同上            │同上        │
│    │12月11日│留後路給你因為是你│                │            │
│    │下午3時 │逼人太甚，劉世平如│                │            │
│    │42分許  │果不夠的話我還有其│                │            │
│    │        │他人，不要忘了找你│                │            │
│    │        │的人很多。勸你趕快│                │            │
│    │        │搬走，有種再去我家│                │            │
│    │        │試試看，幹你娘。  │                │            │
│    │        │                  │                │            │
├──┼────┼─────────┼────────┼──────┤
│ 五 │民國97年│幹你娘你很行很會亂│同上            │同上        │
│    │12月11日│嘛! 歡迎你去告以為│                │            │
│    │下午3時 │你很了不起？最好馬│                │            │
│    │37分許  │上去因為你沒時間了│                │            │
│    │        │，幹你娘既然這麼行│                │            │
│    │        │我就叫劉世平來解決│                │            │
│    │        │你，不信的話從今天│                │            │
│    │        │起再來我家試試看。│                │            │
├──┼────┼─────────┼────────┼──────┤
│ 六 │民國97年│我真的不想叫桃園姓│0000000000      │該門號SIM卡1│
│    │12月28日│劉的姓林的那群人出│                │枚及所搭配之│
│    │晚上10時│來對付你，真的不要│                │銀色諾基亞型│
│    │49分許  │逼我，你會死的多慘│                │行動電話1具 │
│    │        │你自己了解。      │                │均為被告之胞│
│    │        │                  │                │妹所有      │
└──┴────┴─────────┴────────┴──────┘

司法院資訊處製作；財團法人民間司法改革基金會備份。
